臺灣桃園地方法院刑事裁定　　　　　　　　　　　　　九十一年度聲字第一六九號
　　異　議　人
　　即　受刑人　甲○○
右聲明人因受執行賭博案件（九十年度執字第四七二一號），對於檢察官執行之指揮
認為不當，聲明異議，本院裁定如左：
      主  文
異議駁回。
      理  由
一、聲明意旨如附件聲明異議狀所載。
二、按「受刑人或其法定代理人或配偶以檢察官執行之指揮為不當者，得向諭知該裁
    判之法院聲明異議」，刑事訴訟法第四百八十四條固定有明文。惟按「犯最重本
    刑五年以下有期徒刑以下之刑之罪，而受六月以下有期徒刑或拘役之宣告，因身
    體、教育、職業或家庭之關係或其他正當事由，執行顯有困難者，得以一元以上
    三元以下折算一日，易科罰金，但確因不執行所宣告之刑，難收矯治之效，或難
    以維持法秩序者，不在此限」，刑法第四十一條第一項亦規定甚明。至受刑人是
    否「執行顯有困難」，或有無「確因不執行所宣告之刑，難以維持法秩序者」之
    情形，係由承辦檢察官，就受刑人之具體情況審酌而指揮之，屬於檢察官指揮執
    行時得自由裁量之事項，此觀之刑事訴訟法第四百五十七條第一項前段之規定自
    明。
三、經本院調閱受刑人之該執行案卷，承辦檢察官之審查意見為：「受刑人提出在職
    證明聲請易科罰金屬有據，惟經檢察官依在職證明所附電話聯絡公司，並詢問受
    刑人受僱情狀，受刑人甫自承僅在該處打零工採時薪方式受僱，況受刑人經營大
    規模電玩店任負責人若允許其聲請，恐難維持法秩序」，因而駁回其易科罰金之
    聲請。
四、經查：受刑人甲○○因犯最重本刑五年以下有期徒刑之賭博罪，經本院以八十八
    年度易字第一九四六號判決判處有期徒刑六月，併科罰金八千元確定在案，並於
    民國（下同）九十年十二月二十六日到案執行時，由受刑人提出員工職務證明書
    ，向臺灣桃園地方法院檢察署檢察官聲請依刑法第四十一條之規定准予易科罰金
    ，而遭駁回在案，此有本院依職權調取臺灣桃園地方法院檢察署九十年度執字第
    四七二一號案卷可佐，雖堪認定。惟受刑人所受有期徒刑或拘役之宣告，雖符刑
    法第四十一條前段之規定，然是否准予易科罰金，仍應視其受執行有無「顯有困
    難」，或有無「確因不執行所宣告之刑，難以維持法秩序」之情形，並由檢察官
    依職權裁量以決定之，此觀諸刑法第四十一條之規定即明。經查受刑人「係桃園
    縣龍潭鄉○○路五四號一樓「環球電子遊藝場」負責人，自八十八年一月間起，
    ，在公眾得出入之該遊藝場設置之電動賭博機台頑皮豹（撲克）機台五十台、跑
    馬機台（八人座）一台，與不特定之賭客賭博財物，並自八十七年底起，分別僱
    用楊宗錦、王定宏為早、晚班現場負責人，擔任洗分及兌換現金之工作，另並分
    別自八十八年六月八日左右、同年六月十九日、同年六月二日、同年五月廿五日
    左右，僱用鍾淑菁、李鶴薇、黃鳳玲、鄧淑珍等人擔任開分員，並以之為常業。
    。其賭博方式係客人進入店內須至少繳交新台幣（下同）一千元，由開分員以一
    比一之方式換成分數（或再加上若干贈分），並任意選擇場內之電玩機台開始與
    之對賭，如押中（連線）可得不等倍數之分數，所贏得之分數得請求以一比一之
    方式兌換現金，如賭客未押中，則所押分數自動自螢光幕扣除，其所下賭注歸店
    家贏得。迨於八十八年六月廿二日晚間十時許，適有賭客葉兆堯、范佐昇、張善
    洪、江政德、王清泉、陳健章、劉明圖、吳宏龍在上址賭玩時，為警查獲，並扣
    得前開電動賭博機台頑皮豹（撲克）機台五十台、跑馬機台（八人座）一台、在
    楊宗錦身上扣得「環球電子遊藝場」之營收二萬零五百元、監視螢幕及鏡頭各六
    個等物。」之犯罪事實，業據本院判決認定屬實，足認受刑人所經營之遊藝場規
    模龐大，嚴重破壞社會之安全，其常業賭博之犯行非輕，異議人雖以其職業關係
    聲請易科罰金，惟經檢察官調查，且異議人自承僅在該處打零工採時薪方式受僱
    ，因認無因職業關係而致執行顯有困難之情形，尚無違誤。異議人雖仍以職業及
    家庭之事由，並提出戶籍謄本為證，主張執行顯有困難，指摘檢察官駁回易科罰
    金聲請不當云云，然如前所述，異議人並無因職業關係致執行顯有困難之情形，
    而其所指其母親年邁需其照料一節，經查其母親張董秀花係住於「台北縣淡水鎮
    ○○里○○街一二０向四十八號十一樓」其女婿家裡，並未與聲明人同住，此有
    異議人提出之上開戶籍謄本為證，是尚難認聲明人因家庭關係執行顯著困難。況
    受刑人係因賭博常業犯行致罹刑典（見卷內本院八十八年度易字第一九四六號刑
    事判決），屬犯罪學上之職業性犯罪，此等犯罪之行為人，本有相當的技能或謀
    生能力，卻選定犯罪為營生手段，並熟練犯罪生活上必須之技術而從事犯罪，其
    惡性及危險性自較一般性罪為高，是以檢察官認受刑人所為，如不執行其所受宣
    告之有期徒刑，難維持法秩序等為由，駁回受刑人易科罰金之聲請，即無不合；
    綜上，本件聲明異議為無理由，應予駁回。
據上論結，應依刑事訴訟法第二百二十條、第四百八十六條，裁定如主文。
中      華      民      國    九十一    年      一      月     十八     日
                                    臺灣桃園地方法院刑事第六庭
                                        法  官   林  春  鈴
右正本證明與原本無異。
如不服本裁定，應於裁定送達後五日內向本院提出抗告狀。
                                        書記官   江  世  亨
中      華      民      國    九十一    年      一      月    二十一    日
